Inventaris van het archief van de educatieve omroep Teleac/NOT, voorlopers en samenwerkingsverbanden, (1951) 1961-2010
Nationaal Archief, Den Haag
Teleac
oudste stuk - jongste stuk: 1951-2010
merendeel 1961-2010
I109
1928 inventarisnummer(s); 39,50 meter
Normale geschreven, getypte en gedrukte documenten, geen bijzondere handschriften.
Nationaal Archief, Den Haag
Stichting Televisie Academie (Teleac),, 1963-1996 Stichting Nederlandse Onderwijs Televisie (NOT),, 1962-1996 Stichting Teleac/NOT,, 1996-2010 Stichting tot bevordering van Afstandeducatie; Stichting Educatieve omroepcombinatie (Educom); Stichting Federatieve Educatieve Omroep (Feduco)
Het archief betreft de educatieve omroep Teleac/NOT en zijn voorgangers Teleac (Televisie Academie) en NOT (Nederlandse Onderwijs Televisie), alsmede enkele samenwerkingsverbanden met andere omroepen, waaraan Teleac/NOT deelnam. Het archief bevat in hoofdzaak stukken van de omroeporganisaties: bestuur, financiën, bureau en personeel, publiciteit e.d. Daarnaast ook stukken over het beleid en de programmering, waaronder vergaderstukken van programmacommissies en –raden. In mindere mate bevat het archief stukken over afzonderlijke cursussen en programma’s, waaronder proefuitzendingen, draaiboeken, scripts en foto’s.
Archiefvorming
Geschiedenis van de archiefvormer
De educatieve omroep Teleac (een samentrekking van Televisie Academie) werd in 1963 opgericht met als doel kennis toegankelijk te maken voor een groot publiek. Teleac verzorgde radio- en televisie-uitzendingen voor de publieke omroep in het kader van scholing, onderwijs en vorming van de samenleving. De educatieve omroep was een initiatief van onder andere Hans Ariëns Kappers (1910-2004), directeur van het Centraal Instituut voor Hersenonderzoek in Amsterdam en buitengewoon hoogleraar in de anatomie en de embryologie aan de Universiteit van Amsterdam, en omroeppionier en regisseur Erik de Vries (1912-2004).
Tussen 1982 en 1989 maakte Teleac onderdeel uit van het samenwerkingsverband Stichting Federatieve Educatieve Omroep (Feduco). In Feduco werkte Teleac samen met AVRO, EO, KRO, NCRV, NOS, RVU, TROS, VARA en VOO. Deze instructieve omroep had de opdracht een meer definitieve structuur voor de educatieve omroep in Nederland te ontwerpen en voor te bereiden. Daarnaast kreeg ze ook de taak om voorlichting te geven aan etnische minderheden in de vorm van televisieprogramma’s en radio-uitzendingen.
Teleac fuseerde in 1996 met de stichting Nederlandse Onderwijs Televisie (NOT), die in 1962 was opgericht. De NOT kwam voort uit de Stichting Nederlandse Onderwijs Film (NOF) en was gevestigd in Den Haag. Na de fusie met de NOS-afdeling SchoolTV verhuisde de NOT naar Hilversum. Vanaf de jaren ‘70 verzorgde de NOT ook begeleidend materiaal bij de SchoolTV-programma’s.
Reden voor de fusie tussen Teleac en NOT was dat beide omroepen hetzelfde doel hadden: educatie via massamedia. Bovendien wilde de politiek nadrukkelijk één gezamenlijke omroep die de educatie in het publieke bestel voor zijn rekening nam. Programma’s voor volwassenen kregen het merk Teleac, die voor jeugd SchoolTV. In 2004 kwam daar PeuterTV bij, dat de programma’s voor de allerkleinsten uitzond. Na de fusie gingen Teleac en NOT verder onder de naam Teleac/NOT. Vanaf september 2009 werd de naam kortweg (en wederom) Teleac.
Sinds 2005 vormden Teleac/NOT en ‘RVU Educatieve omroepstichting’ het samenwerkingsverband Stichting Educatieve omroepcombinatie (Educom). RVU stond voor Radio Volksuniversiteit en was sinds 1932 een zelfstandige radio-omroep (later ook televisie). De missie van de RVU was om door middel van het toen nieuwe medium radio het volk tot ontwikkeling te brengen. Door middel van educatie radio-uitzendingen zouden brede lagen van de Nederlandse bevolking kennis en inzicht kunnen verwerven in mens en maatschappij, kunst en cultuur, geschiedenis en wetenschap. De nieuwe stichting Educom gaf voor een belangrijk deel invulling aan de educatieve opdracht, zoals deze wettelijk was voorgeschreven en had als doel 'educatie' binnen de publieke omroep te intensiveren.
Op 1 september 2010 fuseerde Teleac met de Nederlandse Programma Stichting (NPS) en RVU educatieve omroepstichting tot de nieuwe omroep NTR.
Bekende programma’s van Teleac waren: Het Zandkasteel, Huisje Boompje Beestje, Nieuws uit de natuur, SchoolTV-Weekjournaal, Knoop in je Zakdoek en Verre Verwanten. Teleac werd ook bekend door de vele televisie-cursussen waarbij een bijbehorend cursusboek werd uitgegeven.
Geschiedenis van het archiefbeheer
Tot 2010 berustte het archief bij Teleac zelf. In het kader van de overdracht is het bewerkt door de firma Allbidigit te Echt.
Het archief is in 2011 door schenking verworven.
De verwerving van het archief
[informatie over de juridische status van het archief; standaardtekst, gegenereerd vanuit ABS/A]
Inhoud en structuur van het archief
Inhoud
Het archief bevat in hoofdzaak stukken van de omroeporganisatie(s): bestuur, financiën, bureau en personeel (inclusief de ondernemingsraden), publiciteit e.d. Daarnaast zijn er ook stukken over het beleid en de programmering, waaronder vergaderstukken van programmacommissies en –raden. In mindere mate bevat het archief stukken over afzonderlijke cursussen en programma’s, waaronder proefuitzendingen, draaiboeken, scripts. Het complete cursusarchief viel buiten de overdracht. Aparte vermelding verdienen de collectie foto’s en de collectie onderzoeks- en evaluatierapporten die werden opgesteld door of in samenwerking met andere partijen.
Selectie en vernietiging
Het complete cursusarchief van Teleac, met boeken, platen, cassettes, CD’s en ander cursusmateriaal maakte geen deel uit van de overdracht. Delen daarvan zijn opgenomen door de Koninklijke Bibliotheek te Den Haag en het Nationaal Onderwijsmuseum te Dordrecht. Het archief zelf bevat in beperkte mate stukken betreffende afzonderlijke programma’s en cursussen.
Zoals gebruikelijk zijn bij de bewerking van het archief dubbelen, kopieën, administratie, documentatie en ter kennisgeving opgestuurde stukken afgezonderd voor vernietiging.
Aanvullingen
Er worden geen aanvullingen op dit archief verwacht.
Ordening van het archief
Het archief is op archiefvormer geordend en daarbinnen op de bij de archieven van instellingen gebruikelijke wijze. Onder ‘de rubrieken ‘Stukken van algemene aard’ vindt men reeksen vergaderstukken, correspondentie en jaarverslagen. Onder de rubrieken ‘Stukken betreffende bijzondere onderwerpen’ vindt men de dossiers over de inrichting van de organisatie, de financiën, het beleid en de taakuitoefening.
Aanwijzingen voor de gebruiker
Openbaarheidsbeperkingen
Volledig openbaar.
Materiële beperkingen
Het archief kent geen beperkingen voor het raadplegen van stukken als gevolg van slechte materiële staat.
Andere toegang
Aanvraaginstructie
Openbare archiefstukken kunnen online worden aangevraagd en gereserveerd. U kunt dit ook via de terminals in de studiezaal van het Nationaal Archief doen. Om te kunnen reserveren dient u de volgende stappen te volgen:
Creëer een account of log in.
Selecteer in de archiefinventaris een archiefstuk.
Klik op ‘Reserveer’ en kies een tijdstip van inzage.
Verwant materiaal
Beschikbaarheid van kopieën
Inventarisnummers van dit archief zijn niet in kopievorm beschikbaar
Afgescheiden archiefmateriaal
Delen van het cursusarchief van Teleac berusten de Koninklijke Bibliotheek te Den Haag en het Nationaal Onderwijsmuseum te Dordrecht. Audiovisueel materiaal is te vinden bij het Nederlands Instituut voor Beeld en Geluid in Hilversum.
Verwante archieven
2.21.327, E.K. de Vries, 1919-2006 (medeoprichter van Teleac)
2.25.70 Nederlandse Omroep Stichting (NOS) en voorgangers, 1947-2001
Beschrijving van de series en archiefbestanddelen
- Archief Teleac 1962-1996, A
  - Stukken van algemene aard, A1
    - Vergaderstukken, A1.1
      - Bestuur, A1.1.1
        - Vergaderstukken, notulen 1-16., 1962; 174
        - Vergaderstukken, notulen 1-11., 1963; 175
        - Vergaderstukken, notulen 12-33., 1963; 176
        - Vergaderstukken, notulen 1-13., 1964; 177
        - Vergaderstukken, notulen 14-27., 1964; 178
        - Vergaderstukken, notulen 1-26., 1965; 179
        - Vergaderstukken, notulen 1-32., 1966; 180
        - Vergaderstukken, notulen 1-39., 1967; 181
        - Vergaderstukken, notulen 71-76., 1967; 183
        - Vergaderstukken, notulen 77-102., 1967; 184
        - Vergaderstukken, notulen 1-29., 1968; 185
        - Vergaderstukken, notulen 1-22., 1969; 186
        - Vergaderstukken, notulen 23-70., 1969; 187
        - Vergaderstukken, notulen 1-30., 1970; 188
        - Vergaderstukken, notulen 31-46., 1970; 189
        - Vergaderstukken, notulen 1-9., 1971; 190
        - Vergaderstukken, notulen 10-31., 1971; 191
        - Vergaderstukken, notulen 32-56., 1971; 192
        - Vergaderstukken, notulen 57-72., 1971; 193
        - Vergaderstukken, notulen 73-94., 1971; 194
        - Vergaderstukken, notulen 1-24., 1972; 195
        - Vergaderstukken, notulen 25-84., 1972; 196
        - Vergaderstukken, notulen 1-33., 1973; 197
        - Vergaderstukken, notulen 34-62., 1973; 198
        - Vergaderstukken, notulen 1-22., 1974; 199
        - Vergaderstukken, notulen 23-38., 1974; 200
        - Vergaderstukken, notulen 1-7., 1975; 201
        - Vergaderstukken, notulen 8-29., 1975; 202
        - Vergaderstukken, notulen 30-54., 1975; 203
        - Vergaderstukken, notulen 1-8., 1976; 204
        - Vergaderstukken, notulen 9-15., 1976; 205
        - Vergaderstukken, notulen 16-58., 1976; 206
        - Vergaderstukken, notulen 1-31., 1977; 207
        - Vergaderstukken, notulen 1-45., 1978; 209
        - Vergaderstukken, notulen 46-78., 1978; 210
        - Vergaderstukken, notulen 1-82., 1979; 211
        - Vergaderstukken, notulen 83-120., 1979; 212
        - Vergaderstukken, notulen 1-64., 1980; 240
        - Vergaderstukken, notulen 65-116., 1980; 241
        - Vergaderstukken, notulen 116-154., 1980; 242
        - Vergaderstukken, notulen 1-75., 1981; 243
        - Vergaderstukken, notulen 76-127., 1981; 244
        - Vergaderstukken, notulen 1-61., 1982; 245
        - Vergaderstukken, notulen 62-134., 1982; 246
        - Vergaderstukken, notulen 1-50., 1983; 247
        - Vergaderstukken, notulen 51-83., 1983; 248
        - Vergaderstukken, notulen 84-142., 1983; 249
      - Algemeen Bestuur, A1.1.2
        - Agenda's en verslagen van de vergaderingen (agenda's 168e/175e en getekend verslag 168e/170e, 172e en 173e)., 1984; 537
        - Agenda's en verslagen van de vergaderingen., 1987; 1034
        - Agenda's en verslagen van de vergaderingen., 1988; 10
        - Agenda's en verslagen van de vergaderingen., 1989; 1035
        - Agenda's en verslagen van de vergaderingen., 1990 - 1991; 319
        - Agenda's en verslagen van de vergaderingen., 1992 - 1994; 321
        - Agenda's en verslagen van de vergaderingen., 1995 - 1996; 322
        - Vergaderstukken, notulen 1-43., 1984; 250
        - Vergaderstukken, notulen 44-83., 1984; 251
        - Vergaderstukken, notulen 1-28., 1985; 252
        - Vergaderstukken, notulen 29-70., 1985; 253
        - Vergaderstukken, notulen 71-105., 1985; 254
        - Vergaderstukken, notulen 106-143., 1985; 255
        - Vergaderstukken, notulen 1-29., 1986; 256
        - Vergaderstukken, notulen 30-78., 1986; 257
        - Vergaderstukken, notulen 79-131., 1986; 258
        - Vergaderstukken, notulen 1-42., 1987; 259
        - Vergaderstukken, notulen 43-50., 1987; 260
        - Vergaderstukken, notulen 51-114., 1987; 261
        - Vergaderstukken, notulen 1-13., 1988; 262
        - Vergaderstukken, notulen 14-115., 1988; 263
        - Vergaderstukken, notulen 116-182., 1988; 264
        - Vergaderstukken, notulen 1-65., 1989; 265
        - Vergaderstukken, notulen 66-109., 1989; 266
        - Vergaderstukken, notulen 110-161., 1989; 267
      - Dagelijks Bestuur, A1.1.3
        - Agenda's en verslagen van de vergaderingen (getekende verslagen van 22 dec 1983 / 7 nov 1994)., 1984; 536
        - Agenda's en verslagen van de vergaderingen., 1987; 316
        - Agenda's en verslagen van de vergaderingen., 1988; 317
        - Agenda's en verslagen van de vergaderingen., 1989 - 1991; 318
  - Stukken betreffende bijzondere onderwerpen, A2
    - Oprichting en organisatie, A2.1
      Zie voor de fusiestukken tussen Teleac en NOT het hoofdstuk C2.1.1.
      - Instelling. Ontwikkeling. Opheffing, A2.1.1
        - Afschrift van de Akte van oprichting der stichting 'Stichting Nederlandse Onderwijs Film' en Reglement, regelende de verhouding tussen de stichtingen (3 stichtingen der onderwijsrichtingen)., 1951; 781
        - Statutenwijziging en directiereglement (van beide een kopie)., 1992; 790
      - Samenwerking, A2.1.2
        - Samenwerking tussen NOT en Nederlandse Televisie Stchting (NTS); correspondentie omtrent problemen in samenwerking., 1964 - 1965; 977
        - Samenwerking tussen NOT en Stichting Nederlands Onderwijs Film en (NOF); agenda's met bijlagen en verslagen (1e t/m 8e vergadering)., 1968 - 1969; 971
        - Samenwerking tussen NOT en Stichting Nederlands Onderwijs Film (NOF) en eventuele oprichting van een onderwijstechnologisch onderwijscentrum (OTOC)., 1969; 954
        - Stichting Nederlands Instituut voor Audio-Visuele Media NIAM; Agenda's en notulen (148e t/m 164e vergadering)., 1969 - 1971; 976
          NIAM is de opvolger van het NOF (Stichting Nederlands Onderwijs Film). Betreft ingekomen afschriften van vergaderstukken
        - Samenwerking tussen NOT en Stichting Nederlands Instituut voor Audio-Visuele Media (NIAM) en Stichting Film en Wetenschap (SFW); nota met reactie personeel NOT., 1976; 980
        - Samenwerking tussen NOT en Stichting voor Kunstzinnige Vorming (NSKV); correspondentie., 1975 - 1976; 955
        - Samenwerking op terrein van audiovisuele media; verslag hearing 4-4-1975 betreffende dokumentatie, distributie en voorlichting., 968
        - Samenwerking op terrein van audiovisuele media; reglement centraal overleg voor audiovisuele media (COVAM)., 1979; 969
        - Samenwerking op terrein van audiovisuele media; beeindiging deelname NOT in centraal overleg voor audiovisuele media (COVAM) en oprichting Centraal beraad Onderwijs Media (CEBOM)., 1980 - 1982; 970
        - Samenwerking op terrein van audiovisuele media; notities uit de vergaderingen van de commissie NOT 'Nu en in de toekomst' (samenwerking met NOS)., 1983; 972
        - Overeenkomst tussen NOT, Radio Volksuniversiteit en Stichting Teleac om te komen tot een samenhangend educatief beleid (kopie)., 1980; 1191
        - Overeenkomst tussen NOT - APCO - NCRV om voor gezamelijke projecten één besteladres te gebruiken voor het begeleiden materiaal., 1981; 965
        - Overeenkomst tussen NOS, NOT, Feduco, Radio Volksuniversiteit en Stichting Teleac met betrekking tot de uitgangspunten bij non-commerciële verspreiding van educatief omroepmateriaal., 1986; 1193
        - Samenwerkingscontract tussen EO, TROS, Teleac en NOT., 1995; 1019
      - Zendtijd, A2.1.3
        - Aanvraag zendmachtiging NOT (zonder toestemming)., 1966 - 1967; 966
        - Uitbreiding televisie zendtijd per 1 oktober 1982., 1981; 964
      - Representatie, jubilea, A2.1.4
        - Kerst/nieuwjaarskaart 1984-1993 en 3 ongedateerde kaarten van voor 1984 (eigen blanco exemplaren)., 777
        - Vlag., 1985; 1697
        - 25-jarig bestaan: Uitnodiging met programma voor de jubileumbijeenkomst op 10 juni 1988., 798
        - Uitnodiging voor de Zomerborrel op 2 juni 1989., 779
        - Kerst/nieuwjaarskaart 1992 (De beer van Bern)., 1355
        - 30-jarig bestaan: Brochure 'Schooltelevisie, graag gezien in elke school!', uitgegeven tbv van 30-jarig bestaan., 1994; 1495
    - Bestuurssamenstelling en -werkwijze, A2.2
      - Algemene informatie t.b.v. vergaderingen dagelijks bestuur., 1991; 1783
    - Financiën, A2.3
      - Begrotingen, A2.3.1
        - Begroting 1984 N.O.S., NOT en Teleac., 436
        - Begroting 1965 en NOT-begroting NTS 1965/1966., 513
        - Begroting 1967., 514
        - Begroting 1968., 515
        - Begroting 1969., 516
        - Begroting 1970., 517
        - Begroting 1971., 518
        - Begroting 1972., 1971 - 1972; 532
        - Begroting 1973., 533
        - Begroting 1988., 1987; 493
        - Begroting 1989., 1988; 494
        - Begroting 1990., 1989; 324
        - Begroting 1995., 495
      - Rekeningen, A2.3.2
        - Grootboek 1972., 531
        - Jaarrekening 1965., 1966; 519
        - Jaarrekening 1967., 1968; 520
        - Jaarrekening 1968., 1969; 521
        - Jaarrekening 1969., 1970; 522
        - Jaarrekening 1970., 1971; 523
        - Jaarrekening 1971., 1972; 524
        - Jaarrekening 1972., 1973; 525
        - Jaarrekening 1973., 1974; 526
        - Jaarrekening 1974., 1975; 527
        - Jaarrekening 1975., 1976; 528
        - Jaarrekening 1976., 1977; 529
        - Jaarrekening 1977., 1978; 530
        - Jaarrekening 1978., 1979; 498
        - Jaarrekening 1979., 1980; 278
        - Jaarrekening 1981-1983., 1982 - 1984; 279
        - Jaarrekening 1984-1985., 1985 - 1986; 280
        - Jaarrekening 1986-1987., 1987 - 1988; 281
        - Jaarrekening 1988., 1989; 355
        - Jaarrekening 1989., 1990; 325
        - Jaarrekening 1990 met accountantsverklaring., 1991; 326
        - Jaarrekening 1991 met accountantsverklaring en machtiging., 1992; 327
        - Jaarrekening 1992 met accountantsverklaring., 323
        - Jaarrekening 1993 met accountantsverklaring., 1994; 61
        - Jaarrekening 1994 met accountantsverklaring., 1995; 552
        - Jaarrekening 1995 met accountantsverklaring en machtiging., 1996; 62
      - Financiele halfjaarverslagen, A2.3.3
        - Financieel verslag per 30 juni 1990., 328
        - Financieel verslag per 30 juni 1991., 329
        - Financieel verslag per 30 juni 1992., 330
        - Financieel verslag per 30 juni 1993., 599
        - Financieel verslag per 30 juni 1994., 550
        - Financieel verslag per 30 juni 1995., 369
      - Overige financiële aangelegenheden, A2.3.4
        - Toedeling omroepoverschot 1985., 1987 - 1989; 496
        - Financiële positie (omroepen) kleine zendgemachtigden over de jaren 1982 t/m 1989 (van Reyn, De Blaey Rotterdam registeraccountants)., 1991; 1705
          Zie ook inventarisnummers 334 en 463
        - Onderzoek financiële postitie omroepen 1982 t/m 1989 NOT, met reacties van RVU Educatieve Omroep, IKON, KRO en de Humanistische Omroepstichting., 1991; 334
          Zie ook inventarisnummers 463 en 1705
        - Meerjarenplan 1993-1997., 491
        - Meerjarenplan 1995-1998., 1994; 492
        - Bedrijfsmatige positie omroepen 1991: deel I en deel II (van Reyn, De Blaey Rotterdam registeraccountants)., 1993; 1703
        - Bedrijfsmatige positie omroepen 1992: deel I en bijlage 14 (van Reyn, De Blaey Rotterdam registeraccountants)., 1993; 1706
        - Bedrijfsmatige positie omroepen 1992: deel II (van Reyn, De Blaey Rotterdam registeraccountants)., 1993; 1707
        - Bedrijfsmatige positie omroepen 1991: bijlage 5 en niet ledengebonden zendgemachtigden (van Reyn, De Blaey Rotterdam registeraccountants)., 1993; 1704
        - Bedrijfsmatige positie omroepen 1993: deel I en bijlage 13 (van Reyn, De Blaey Rotterdam registeraccountants)., 1995; 1708
        - Bedrijfsmatige positie omroepen 1993: deel II (van Reyn, De Blaey Rotterdam registeraccountants)., 1995; 1709
        - Bedrijfsmatige positie omroepen 1994: deel I en bijlage 14 (van Reyn, De Blaey Rotterdam registeraccountants)., 1995; 1710
        - Bedrijfsmatige positie omroepen 1994: deel II (van Reyn, De Blaey Rotterdam registeraccountants)., 1995; 1711
    - Bureau en personeel, A2.4
      - Personeel, A2.4.1
        - Administratieve organisatie, A2.4.1.1
          - Rapport KPMG; 'Hoofdlijnen administratieve organisatie NOT' (oktober 1995)., 1187
          - Rapport KPMG; 'Handleiding administratieve organisatie NOT, hoofdlijnen per functie' (oktober 1995)., 1225
        - Ondernemingsraad, A2.4.1.2
          - Instelling en voorlopig reglement., 1981 - 1982; 958
          - Ondernemingsraad: reglement oktober 1988 en november 1990., 1988 - 1990; 335
          - Agenda´s en verslagen (januari t/m september)., 1996; 1006
          - Tijdelijke ondernemingsraad-directieoverleg: agenda en verslag (januari t/m april)., 1996; 1004
            Tijdelijke ondernemingsraad heeft richting fusie eerste halfjaar van 1996 gefunctioneerd.
          - Ondernemingsraad-directieoverleg: agenda en verslag (augustus 1985 t/m april 1986)., 1985 - 1986; 953
          - Ondernemingsraad-directieoverleg: agenda en verslag (september 1987 t/m december 1990)., 1987 - 1990; 337
          - Ondernemingsraad-directieoverleg: agenda en verslag (september 1991 t/m mei 1994)., 1991 - 1994; 336
          - Ondernemingsraad-directieoverleg: vergaderstukken (september 1987 t/m december 1990)., 1987 - 1990; 464
          - Ondernemingsraad-directieoverleg: vergaderstukken (maart 1991 t/m december 1993)., 1991 - 1993; 465
          - Ondernemingsraad-directieoverleg: vergaderstukken (januari t/m oktober)., 1994; 466
          - Ondernemingsraad-directieoverleg: agenda en verslag (januari t/m juni)., 1996; 1003
            Naast de reguliere ondernmemingsraad heeft ook een tijdelijke ondernemingsraad richting de fusie gefunctioneerd
          - Ondernemingsraad: jaarverslag 1994, 1995, 1996., 1995 - 1997; 237
        - Overige personeelsaangelegenheden, A2.4.1.3
          - Regeling persoonlijke toelagen aan topfunktionarissen (kopie)., 1970; 1192
          - Correspondentie over gevolgen voor personeel van de verhuizing van Den Haag naar Hilversum., 1981 - 1982; 959
          - NOTabene (personeelsblad) nummer 0 t/m 8., 1986 - 1987; 338
          - Uitnodiging om nog één maal uit te stappen uit het voortsnellende NOT-jubileumjaar op 10 december 1987., 345
          - Sociaal jaarverslag 1994., 1995; 551
      - Huisvesting en hulpmiddelen, A2.4.2
        - Voorbeelden van briefpapier door de jaren heen gebruikt., 1976 - 1996; 1155
        - NOTities, bedrijfsblad van de NOT: nummer 1-30, 32-39, 41-45., 1991 - 1996; 339
        - Automatisering Nederlandse Onderwijs Televisie, Een rode draad voor de toekomst; rapport opgesteld door Moret Ernst & Young., 1993; 1446
        - Interne nieuwsbrief van het managementteam nummer 1-11., 1993 - 1996; 729
      - Uitgeverij NOT, A2.4.3
        - Begroting 1973., 534
        - Nieuw uitgeverijbeleid: rapport Van afdeling uitgeverij naar NOT-uitgeverij, discussienota Beleid Uitgeverij NOT in 1991 en volgende jaren en notitie De NOT-uitgeverij naar gezond vaarwater., 1990 - 1991; 332
        - Begroting najaar 1995., 512
    - Beleid, A2.5
      - Ontwikkeling van de instructieve omroep in Nederland., 1977 - 1980; 979
      - Advies met betrekking tot de juridische vormgeving van nevenactiviteiten van de Stichting Nederlandse Onderwijs Televisie., 1990; 348
      - Ondernemingsplan met mission statement., 1992; 749
      - Mission statement., 1992; 1447
      - Managementletter 1992., 1992 - 1993; 629
      - Strategisch beleid: Een visie voor het jaar 2001., 1994; 750
    - Programmering, programmaraad, -commissie, A2.6
      - Programmaraad, A2.6.1
        - Verslagen en besluitenlijsten van de 1e-23e vergadering., 1963 - 1965; 269
        - Verslagen en besluitenlijsten van de 24e-50e vergadering., 1966 - 1973; 270
        - Taken, samenstelling en werkwijze en naamswijziging in Programma-advies-raad (PAR)., 1966 - 1974; 271
      - Programma-adviesraad, A2.6.2
        - Vergaderstukken., 1975 - 1976; 272
        - Vergaderstukken., 1977; 273
        - Vergaderstukken., 1978; 274
        - Vergaderstukken en afsluiting 'oude' Programma-adviesraad., 1979 - 1981; 275
        - Agenda 1e-29e en besluitenlijst 1e-24e vergadering., 1983 - 1986; 282
        - Verslag 1e-29e vergadering., 1983 - 1986; 283